臺灣基隆地方法院刑事判決　　　　　　　100年度訴字第642號
公　訴　人　臺灣基隆地方法院檢察署檢察官
被　　　告　周登旺
上列被告因違反毒品危害防制條例案件，經檢察官提起公訴（一
百年度毒偵字第一七九六號），因被告於準備程序進行中就被訴
事實為有罪之陳述，且所犯非死刑、無期徒刑、最輕本刑為三年
以上有期徒刑之罪或高等法院管轄第一審案件，經告知簡式審判
程序之旨，並聽取檢察官、被告之意見後，經本院裁定進行簡式
審判程序審理判決如下：
    主  文
周登旺施用第一級毒品，累犯，處有期徒刑柒月。
    事實及理由
一、本件犯罪事實、證據及應適用之法條，除下列應補充之事項
    外，餘均引用檢察官起訴書（如附件）之記載。
  (一)證據部分應補充：被告於本院坦承犯行（本院準備程序筆錄
    、審判筆錄）。
  (二)理由部分應補充：
  1.被告施用前持有第一級毒品之低度行為，為其施用之高度行
    為所吸收，不另論罪。
  2.被告於本院審判期日陳稱：在警局有坦白向警察說施用毒品
    等語。按「本件警方於民國九十七年六月十七日調查某竊盜
    案件時，發現上訴人為警方列管之毒品人口，經其同意前往
    警局製作筆錄採尿，警詢中始自白施用第一級毒品犯行，則
    警方於其自白前，既已對其發生嫌疑，將之列為偵查之對象
    ，即已發覺其犯罪，與自首要件不符，自難獲邀減刑寬典。
    況修正刑法第六十二條關於自首減刑之規定，已由『應減輕
    其刑』，修正為『得減輕其刑』，減輕與否，事實審法院本
    有自由裁酌之權，第一審未予減輕其刑，核無不當，原審予
    以維持，自無違法可言」，最高法院九十八年度台上字第三
    一八號判決意旨參照。又「刑法第六十二條所謂自首，係指
    犯人在其犯罪未發覺前，向該管公務員承認犯罪，而接受裁
    判而言。所謂發覺，固非以有偵查犯罪職權之機關或人員確
    知其犯罪無誤為必要，祇須有確切之根據，對其發生嫌疑，
    將之列為偵查之對象，即得謂為已發覺。上訴人因長期施用
    毒品，被警方列為毒品人口，已高度懷疑其有繼續施用毒品
    之惡習，而定期通知其於民國九十七年八月十四日前往警局
    採驗尿液未到，經再通知其於同年九月十二日前往採驗尿液
    ，於採尿中始自白施用毒品之事實，則警方於其自白前，既
    已對其發生嫌疑，將之列為偵查之對象，即已發覺其犯罪，
    自與自首要件不符…」，有最高法院九十七年度台上字第三
    一九五號判決可參。查本件被告有多次毒品前案記錄，有台
    灣高等法院被告前案記錄表在卷可稽，且被告係警方列管之
    毒品人口，經警通知前往警局接受採尿送驗，於警詢時始自
    白施用第一級毒品犯行，有警詢筆錄在卷可參。則警方於被
    告自白前，既已對被告產生嫌疑，將之列為偵查對象，參以
    首開說明，即與自首之要件不符；況被告縱屬自首，惟被告
    既前有多次施用毒品前案記錄，仍未能改過戒除毒癮，竟再
    犯本件施用毒品犯行，亦不宜予以減輕其刑，附此指明。
二、爰審酌被告經觀察、勒戒之處遇措施後，猶未能脫離毒害，
    惟其犯罪後坦承犯行，犯後態度尚佳，且施用毒品係戕害個
    人健康，兼衡其智識程度、施用次數等一切情狀，量處如主
    文所示之刑。
三、據上論斷，應依刑事訴訟法第二百七十三條之一第一項、第
    二百九十九條第一項前段、第三百一十條之二、第四百五十
    四條，毒品危害防制條例第十條第一項，刑法第第十一條前
    段、第四十七條第一項，判決如主文。
本案經檢察官黃佳權到庭執行職務。
中    華    民    國  100    年    10    月    17     日
                  刑事第二庭法    官  高偉文
以上正本證明與原本無異。
如不服本判決應於收受送達後10日內向本院提出上訴書狀，並應
敘述具體理由；其未敘述上訴理由者，應於上訴期間屆滿後20日
內向本院補提理由書（均須按他造當事人之人數附繕本）「切勿
逕送上級法院」。
中    華    民    國  100    年    10    月    17     日
                            書 記 官  郭廷耀
附錄本案論罪科刑法條全文
毒品危害防制條例第十條
施用第一級毒品者，處六月以上五年以下有期徒刑。
施用第二級毒品者，處三年以下有期徒刑。
附件：
臺灣基隆地方法院檢察署檢察官起訴書
                                   100年度毒偵字第1796號
    被      告  周登旺  男  53歲（民國○○年○○月○○日生）
                        住基隆市○○區○○街340號
                        身分證統一編號：Ｚ000000000號
上列被告因違反毒品危害防制條例案件，已經偵查終結，認應提
起公訴，茲將犯罪事實及證據並所犯法條分敘如下：
        犯罪事實
一、周登旺前因施用毒品案件，經觀察、勒戒後，認有繼續施用
    毒品之傾向，經臺灣臺北地方法院裁定令入戒治處所施以強
    制戒治，於民國89年1月12日執行完畢釋放出所。復因施用
    毒品案件，經觀察、勒戒後，認有繼續施用毒品之傾向，再
    經臺灣基隆地方法院裁定令入戒治處所施以強制戒治，於93
    年1月9日因法律修正而免除戒治出所，並經臺灣基隆地方法
    院於92年12月31日，以92年度訴字第561號判處有期徒刑1年
    確定，嗣又因施用毒品案件，經同法院於93年10月26日，以
    93年度訴字第520號判處有期徒刑1年4月確定，上揭2案件接
    續執行，於95年9月3日執行完畢。再因竊盜案件，經同法院
    於96年9月27日，以96年度基簡字第1072號判處有期徒刑5月
    ，於97年6月7日執行完畢。詎其猶不知戒除毒癮，復於100
    年7月12日下午6時許，在新北市瑞芳火車站旁，以將海洛因
    摻入香煙內點燃吸食之方式，施用第一級毒品海洛因1次。
    嗣因其為列管之毒品人口，而於同月13日上午10時44分前往
    警局接受採尿送驗，結果呈嗎啡陽性反應，始悉上情。
二、案經基隆市警察局第三分局報告偵辦。
        證據並所犯法條
一、證據清單及待證事實：
┌──┬───────────┬────────────┐
│編號│    證  據  名  稱    │     待  證  事  實     │
├──┼───────────┼────────────┤
│ 一 │被告周登旺於警詢中之自│證明全部犯罪事實。      │
│    │白。                  │                        │
├──┼───────────┼────────────┤
│ 二 │臺灣尖端先進生技醫藥股│證明被告於100年7月13日上│
│    │份有限公司於100年7月29│午10時44分為警所採集之尿│
│    │日所出具之濫用藥物檢驗│液檢體，經送驗結果呈嗎啡│
│    │報告、基隆市警察局列管│陽性反應之事實。        │
│    │毒品人口尿液檢體採集送│                        │
│    │驗紀錄表（檢體編號A000│                        │
│    │000000000號）各1紙。  │                        │
├──┼───────────┼────────────┤
│ 三 │刑案資料查註紀錄表、全│證明被告於前述觀察、勒戒│
│    │國施用毒品案件紀錄表、│及強制戒治完畢釋放後五年│
│    │矯正簡表各1份。       │內再犯施用毒品罪。      │
└──┴───────────┴────────────┘
二、核被告所為，係犯毒品危害防制條例第10條第1項之施用第
    一級毒品罪嫌。被告曾受如犯罪事實欄所載之科刑執行情形
    ，有刑案資料查註紀錄表在卷可按，其於受有期徒刑之執行
    完畢後，5年以內故意再犯本件有期徒刑以上之罪，為累犯
    ，請依刑法第47條第1項規定加重其刑。
三、依毒品危害防制條例第23條第2項、刑事訴訟法第251條第1
    項提起公訴。
    此  致
臺灣基隆地方法院
中    華    民    國   100    年    8     月    31    日
                              檢察官  李 元 銘
本件正本證明與原本無異
中    華    民    國   100    年    9     月    2     日
                              書記官  沈 景 禎
附錄所犯法條：
毒品危害防制條例第10條
施用第一級毒品者，處 6 月以上 5 年以下有期徒刑。
施用第二級毒品者，處 3 年以下有期徒刑。